臺灣高雄地方法院民事判決　九十二年度簡上字第四一七號
　　上　訴　人　棋圓營造有限公司
　　法定代理人　甲○○
　　被上訴人　　坤一企業有限公司
　　　　　　　　　　　　　　設.
　　法定代理人　乙○○　　　設.
當事人間請求給付票款事件，上訴人對於中華民國九十二年十月二十日本院九十二年
度鳳簡字第七七五號第一審判決提起上訴，本院於九十三年一月三十日辯論終結，判
決如下：
    主  文
上訴駁回。
第二審訴訟費用由上訴人負擔。
    事實及理由
一、被上訴人起訴主張：上訴人向伊訂購水泥建材一批，伊依約交付貨品後，上訴人
    乃簽發，付款人彰化商業銀行鳳山分行，發票日民國九十二年七月十日，票號
    CF0000000號，面額新臺幣十九萬三千七百五十元之支票一紙，以為支付貨款。
    嗣經伊於九十二年七月十日提示該支票後，竟遭退票，為此乃本於票據關係請求
    判決上訴人應給付新臺幣（下同）十九萬三千七百五十元，及自九十二年八月十
    五日起至清償日止，按週年利息百分之五計算之利息。其答辯聲明：上訴駁回。
二、上訴人則以：被上訴人係出售上訴人公司承包工程中之建材及水泥等貨品，而生
    本件債權債務糾紛，是以上訴人與被上訴人間之總工程款中，因係先行交付票據
    ，苟其後貨品有數量或品質或交貨遲延等對待給付或損害賠償之抗辯，上訴人均
    得主張之語抗辯。因原審判決被上訴人全部勝訴，為此提起上訴，並聲明：原判
    決廢棄，被上訴人在第一審之訴及假執行駁回。
三、被上訴人主張上訴人因支付貨款而交付系爭支票，詎屆期提示不獲兌現之情，業
    據其提出支票影本及退票理由單影本一紙為證，並為上訴人所不爭執，自堪信為
    真實。上訴人固主張其交付貨品有數量或品質不符或交貨遲延等情形，惟此為被
    上訴人所否認，並提出相關之客戶交易對帳單、統一發票及經簽收之送貨單影本
    等各一份為證。而上訴人就其主張，迭自原審及本院審理時均未指明被上訴人所
    交付之貨品有何數量品質不符或交貨遲延之具體情形，更未舉證證明，其主張自
    難採信。
四、按發票人應照支票文義擔保支票之支付；執票人向支票債務人行使追索權時，得
    請求自為付款提示日起之利息，如無約定利率者，依年利六釐計算，票據法第一
    百二十六條、第一百三十三條定有明文。從而，本件被上訴人本於票據之法律關
    係，請求判決上訴人應給付十九萬三千七百五十元，及自九十二年八月十五日起
    至清償日止，按週年利息百分之五計算之利息，為有理由，應予准許。原審為被
    上訴人勝訴之判決，於法並無不合；上訴人上訴意旨指摘原判決不當，求予廢棄
    改判准如上訴聲明之請求（駁回被上訴人在第一審之訴及假執行之聲請），為無
    理由，應予駁回。
五、據上論結，本件上訴為無理由，依民事訴訟法第四百三十六條之一第三項、第四
    百四十九條第一項、第七十八條，判決如主文。
中　　　華　　　民　　　國　　九十三　　年　　　二　　　月　　　五　　　日
   　　　　　　　　　　　　　　　   民事庭
~B審判長法官
~B法　　　官
~B法　　　官　蔡廣昇
右為正本係照原本作成。
本判決不得上訴。
中　　　華　　　民　　　國　　九十三　　年　　　二　　　月　　　五　　　日
~B法院書記官　陳怡如
